最高法院刑事判決　　　　　　　　　　　　　　　九十一年度台上字第五七七四號
　　上訴人　台灣高等法院台中分院檢察署檢察官
　　被　告　甲○○
右上訴人因被告常業竊盜案件，不服台灣高等法院台中分院中華民國八十九年四月二
十五日第二審判決（八十九年度上訴字第一九五號，起訴案號：台灣台中地方法院檢
察署八十八年度偵字第二○○一三號），提起上訴，本院判決如左：
    主  文
原判決撤銷，發回台灣高等法院台中分院。
    理  由
本件原判決以：公訴意旨略稱被告甲○○自民國（下同）八十六年六月間起至八十七
年二月間止因犯常業竊盜罪，經台灣台中地方法院於八十八年六月十七日判處有期徒
刑一年八月確定，不知悔改，復另行起意，意圖為自己不法之所有，竊取如原判決附
表一所示被害人所有之自用小客車（行竊時間、地點、方法均詳如該附表），得手後
將贓車駛至其於台中市南屯區○○○○路一五五號經營之「金隆汽車修配場」內，僱
用李炳明、李同海、江順盤（以上三人所涉贓物罪嫌另由檢察官偵查起訴），以每解
體一輛贓車新台幣三千五百元之代價，予以拆解後，再由被告將解體後之汽車零組件
出售牟利，被告於該期間並無其他工作，係以犯竊盜罪為常業；嗣於八十八年一月二
十日十八時二十分許，李炳明、李同海、江順盤等三人經警查獲，扣得被告所竊得車
牌號碼Ｂ６｜９５６５號自用小客車一輛（業由被害人鄭正忠領回）及汽車零組件、
解體贓車工具，再循線查獲被告等情，因認被告涉犯刑法第三百二十二條之常業竊盜
罪嫌；但經原審審理結果，認為本件與前揭業依常業竊盜罪判刑確定之案件屬裁判上
一罪關係，為前案確定判決效力所及，乃撤銷第一審之科刑判決，改判諭知免訴，固
非無見。
惟查：一、所謂常業犯，係以同一犯罪行為之意思，反覆為之而成立，雖其各個行為
間本具連續性，但在法律上祇為一個處罰之罪型，而不發生連續犯之問題。原判決以
本件被告之犯罪時間係自八十七年十二月五日起，距前案所犯、業經判刑確定之常業
竊盜雖有十個月之期間，依其所犯竊盜罪常業之持續性，認本件與前案均屬同一之常
業竊盜罪等情，然又謂承辦檢察官於移請併案審理時亦認本件與前案有連續犯之裁判
上一罪關係，為起訴效力所及，乃執為本件應為前案確定判決效力所及之論據；其既
以本件與前案係同一之常業犯罪，卻又認其間具連續犯關係，所持理由之論斷前後齟
齬，自屬判決理由矛盾。二、檢察官起訴書犯罪事實欄指稱被告係於前案自八十六年
六月二十一日起至八十七年二月二日被查獲止犯常業竊盜罪，經檢察官提起公訴（台
灣台中地方法院檢察署八十七年度偵字第二六七○號竊盜案件）後，不知悔改，另行
起意，再犯本件之罪等情。被告於本件被查獲後，在檢察官訊問時亦供稱「在被查獲
前一個月，我就在台中市區竊取車輛，竊了約九輛」云云（見台灣台中地方法院檢察
署八十八年度偵字第二七四九號影印偵查卷內八十八年二月二十六日訊問筆錄）；如
果無訛，被告自前案於八十七年二月二日被查獲後，迄本件被查獲前一個月之期間內
，是否仍有基於與前案竊盜犯行同一常業犯意或概括犯意之竊盜行為，足認本件非係
其於前案被查獲後另行起意所為，即饒有詳求之餘地。原審未遑查明審認，遽為前開
之認定，亦嫌速斷，並有理由不備之違誤。檢察官上訴意旨執上述諸端，指摘原判決
不當，非無理由，應認原判決有撤銷發回更審之原因。案經發回，台灣台中地方法院
檢察署另以該署八十九年度偵字第一一二六三號（共五宗）、八十九年度偵字第一三
一四二號（共十三宗）竊盜案卷移送併辦部分，應否併予審判，自應一併注意及之，
併予敘明。
據上論結，應依刑事訴訟法第三百九十七條、第四百零一條，判決如主文。
中      華      民      國    九十一    年      十      月     十六     日
                              最高法院刑事第十一庭
                                  審判長法官  呂  潮  澤
                                        法官  白  文  漳
                                        法官  陳  世  雄
                                        法官  孫  增  同
                                        法官  黃  正  興
      右正本證明與原本無異
                                              書  記  官
中      華      民      國    九十一    年      十      月    二十一    日
